【裁判字號】    88,上易,2311
【裁判日期】    890229
【裁判案由】    竊盜等
【裁判全文】
臺灣高等法院高雄分院刑事判決                  八十八年度上易字第二三一一號
    上  訴  人
    即  被  告  甲○○
右上訴人因竊盜等案件，不服臺灣高雄地方法院八十八年度易字第九四七號中華民國
八十八年九月二十二日第一審判決（起訴案號：臺灣屏東地方法院檢察署八十八年度
偵字第三一一七號），提起上訴，本院判決如左：
      主  文
原判決撤銷。
甲○○連續踰越安全設備於夜間侵入住宅竊盜，處有期徒刑貳年貳月。
     事  實
一、甲○○曾有二次竊盜前科，意圖為自己不法之所有之概括犯意，於民國八十七年
    十一月二十六日凌晨四時五十分許，由屏東縣東港鎮○○○街八二巷五弄五號丙○○住處旁之防火巷爬上其住處二樓窗外，見窗戶未上鎖，即伸手入內，竊取丙○○所有置放窗戶前矮櫃上金牌一面，得手後，適為丙○○發現逃逸；復於八十
    八年四月十七日凌晨二時許，由屋後廚房窗戶侵入屏東縣新園鄉○○路十七號乙○○住處，竊取乙○○及其妻李秋芳所有置於皮包內之現金新台幣（下同）四千
    八百元及李秋芬所有之臺灣銀行金融卡乙張暨乙○○之女之手錶一只，得手後，
    基於概括犯意，連續自八十八年四月十七日凌晨三時五十三分至同日四時零一分
    許止，以上開竊得之金融卡，先後六次在臺灣銀行東港分行及臺灣中小企業銀行
    東港分行之自動提款機，輸入書寫於上開金融卡背面及置於上開皮包內之紙條上
    之密碼，以此不正方法提領現金，計詐領九萬三千元（起訴書誤載為九萬二千元
    ）得手。嗣於八十八年四月二十二日為警循線查獲，並扣得前述之金牌一面、手
    錶一只及現金二萬元等贓物（金融卡丟棄，其餘現款花用殆盡）。
二、案經屏東縣警察局東港分局報請臺灣屏東地方法院檢察署檢察官偵查起訴。
     理  由
一、右揭事實業據被告甲○○於警訊、偵查及原審時坦承不諱，核與各該被害人丙○○、乙○○指訴之情節相符，並有贓物認領收據、提款存摺紀錄及其持竊得之金
    融卡詐領現款時，為攝影機錄下之翻攝照片八張在卷可稽，事證明確，犯行洵堪
    認定。
二、查被告甲○○自防火巷爬上丙○○住處二樓窗外，伸手入窗內竊取財物之行為，
    係犯刑法第三百二十一條第一項第二款踰越安全設備竊盜罪。又被告於夜間踰越
    窗戶侵入住宅，竊取乙○○財物，並於竊得金融卡由自動提款機詐領款項之行為
    ，係犯刑法第三百二十一條第一項第一款、第二款之踰越安全設備於夜間侵入住
    宅竊盜罪及同法第三百三十九條之二第一項之由自動付款設備詐取他人之物罪。
    公訴人認被告竊取丙○○財物部分，係犯刑法第三百二十一條第一項第一款之夜
    間侵入住宅竊盜罪，尚有未洽，起訴法條應予變更。又被告竊取乙○○財物部分
    ，漏未論及踰越安全設備，亦有未合。被告先後二次加重竊盜犯行及先後由自動
    付款設備詐取他人財物犯行，均時間緊接，犯罪構成要件相同，顯各係基於概括
    犯意反覆為之，為連續犯，應分別論以連續踰越安全設備於夜間侵入住宅竊盜一
    罪及連續由自動付款設備詐取他人之物一罪。並均加重其刑。所犯上開二罪間，
    有方法結果之牽連關係，為牽連犯，應從重以踰越安全設備於夜間侵入住宅竊盜
    罪論斷。
三、原審論處被告甲○○罪刑，固非無見，惟查 (一)被告竊取丙○○財物部分，係
    自防火巷爬上丙○○住處二樓窗外，伸手入窗內竊取財物，並未進入屋內，此據
    證人丙○○於本院證述明確，原審論以夜間侵入住宅竊盜罪，尚有未洽。(二)住
    宅之窗戶，為安全設備之一，被告夜間由窗戶進入乙○○屋內行竊，除於夜間侵
    入住宅外，尚有踰越安全設備之情形，應併予論處，原審僅論以夜間侵入住宅竊
    盜，已難謂合。(三)又被告先後六次由自動付款設備詐取他人之物，亦係基於概
    括犯意，反覆為之，為連續犯，依「先連續後牽連」原則，應先就加重竊盜罪及
    由自動付款設備詐取他人之物罪，各論以連續犯後，再依牽連犯從一重處斷。原
    審未就由自動付款設備詐取他人之物罪部分，論以連續犯，自有未合。被告上訴
    意旨，指摘原判決不當，雖無理由，惟原判決既有可議，自應由本院撤銷改判。
    茲審酌被告曾有二次竊盜前科，竟不知悛悔，故態復萌，且於夜間侵入民宅行竊
    ，危害民眾居家及財產安全甚鉅，惟念犯後坦承犯行等一切情狀，仍如原審量處
    有期徒刑二年二月，以資懲儆。
四、被告經合法傳喚，無正當理由不到庭，不待其陳述逕行判決。
據上論結，應依刑事訴訟法第三百六十九條第一項前段、第三百六十四條、第三百七
十一條、第二百九十九條第一項前段、第三百條，刑法第五十六條、第三百二十一條
第一項第一款、第二款，第三百三十九條之二第一項、第五十五條，判決如主文。
本案經檢察官林應華到庭執行職務。
中    華    民    國     八十九     年       二        月     二十九    日
                              臺灣高等法院高雄分院刑事第六庭
                                  審判長法官  陳吉雄
                                        法官  江泰章
                                        法官  周賢銳
右正本證明與原本無異。
不得上訴。
                                      書記官  高文輝
中    華    民    國     八十九     年       三         月      二      日
附錄：本判決論罪科刑法條：
刑法第三百二十一條
犯竊盜罪而有左列情形之一者，處六月以上五年以下有期徒刑：
一、於夜間侵入住宅或有人居住之建築物、船艦或隱匿其內而犯之者。
二、毀越門扇、牆垣或其他安全設備而犯之者。
三、攜帶兇器而犯之者。
四、結夥三人以上而犯之者。
五、乘火災、水災或其他災害之際而犯之者。
六、在車站或埠頭而犯之者。
前項之未遂犯罰之。
第三百三十九條之二第一項：
意圖為自己或第三人不法之所有，以不正方法由收費設備取得他人之物者，處一年以
下有期徒刑、拘役或科或併科三千元以下罰金。
                                                       Ａ


司法院資訊處製作；財團法人民間司法改革基金會備份。
